臺灣彰化地方法院刑事判決　　　　　　 96年度訴字第563號
公　訴　人　臺灣彰化地方法院檢察署檢察官
被　　　告　甲○○
選任辯護人　陳勝義律師
上列被告因違反槍砲彈藥刀械管制條例案件，經檢察官提起公訴
（96年度偵字第1386號），本院判決如下：
    主  文
甲○○未經許可，持有其他可發射金屬具有殺傷力之改造空氣槍
，處有期徒刑壹年捌月，併科罰金新台幣萬元，罰金如易服勞
役，以新臺幣壹仟元折算壹日。緩刑年，緩刑期內付保護管束
。扣案之空氣長槍壹支（槍枝管制編號：0000000000號）、6MM
鋼珠壹包、瓦斯鋼瓶貳瓶，均沒收。
    事  實
一、甲○○於民國（下同）75年10月間，在彰化縣員林鎮火車站
    前，以新臺幣900元之價格，購得可發射金屬具殺傷力玩具
    空氣長槍1枝（槍枝管制編號0000000000號）及可供上述玩
    具空氣長槍發射用之瓦斯鋼瓶2瓶、6mm鋼珠1包，而未經許
    可非法持有之，並將之藏放於家中。嗣於96年2月4日上午9
    時30分許，為警在彰化縣竹塘鄉○○村○○路湖西分36Y9K2
    876CG49號電線桿旁農舍查獲，並扣得上開玩具空氣長槍1
    把、6mm鋼珠1包及瓦斯鋼瓶2瓶，始偵知上情。
二、案經彰化縣警察局芳苑分局報請臺灣彰化地方法院檢察署檢
    察官偵查起訴。
    理  由
一、程序部分：本案全部卷證所含括之供述證據及非供述證據，
    檢察官、被告及其選任辯護人均不爭執其證據能力，而依刑
    事訴訟法第159 條之5 規定「被告以外之人於審判外之陳述
    ，雖不符前4 條之規定，而經當事人於審判程式同意作為證
    據，法院審酌該言詞陳述或書面陳述作成時之情況，認為適
    當者，亦得為證據。當事人、代理人或辯護人於法院調查證
    據時，知有第159 條第1 項不得為證據之情形，而未於言詞
    辯論終結前聲明異議者，視為有前項之同意」，是後述所引
    用證據之證據能力均無疑義，合先敘明。
二、上揭犯罪事實，訊據被告於警詢、偵訊及本院審理中，均坦
    承不諱，復有扣案之槍枝、瓦斯鋼瓶、鋼珠，經警方送請內
    政部警政署刑事警察局以性能檢驗法、動能測試法鑑定結果
    ，認為犯罪事實欄所示之槍枝，為以中型高壓氣體鋼瓶內之
    氣體為發射動力之空氣長槍1枝（槍枝管制編號0000000000
    號），機械性能良好，經裝填直徑約6mm、重量約0.88g鋼珠
    ，實際試射3次結果，測得鋼珠速度分別為每秒166公尺、15
    4公尺、157公尺，計算其動能分別為12.12、10.44、10.85
    焦耳，單位動能面積分別為每平方公分42.88、36.91、38.
    36焦耳，而有關殺傷力之相關數據中，依日本科學警察研究
    所知研究結果，彈丸面積動能達每平方公分20焦耳，則足以
    穿入人體皮肉層，故認為具殺傷力；鋼珠1包則均為直徑約
    6mm鋼珠金屬彈丸；鋼瓶二瓶均係高壓氣體鋼瓶等情，此有
    內政部警政署刑事警察局96年2月26日刑鑑字第0960023214
    號1份及查獲照片數幀（參見臺灣彰化地方法院檢察署96年
    度偵字第1386號偵查卷宗第22頁、第26頁至第30頁、第37頁
    ）在卷可參。是扣案上揭槍枝，分別係屬槍砲彈藥刀械管制
    條例第4條第1項第1款所規定之槍砲，依同條例第5條規定，
    非經中央主管機關許可，不得持有之。綜上所述，被告上揭
    自白，核與前揭事證相符，應可採信，本案事證明確，被告
    上開犯行，應堪認定。
三、扣案之前揭可發射金屬，具有殺傷力之空氣槍，係屬槍砲彈
    藥刀械管制條例第4條第1項第1款所稱之可發射金屬具有殺
    傷力之改造空氣槍，依據同條例第5條之規定，非經主管機
    關許可不得持有，是被告未經主管機關許可持有前開具殺傷
    力之改造空氣槍，核其所為，係犯槍砲彈藥刀械管制條例第
    8 條第4項之未經許可持有可發射金屬具有殺傷力之改造空
    氣槍罪。被告長時間持有前開具殺傷力之改造空氣槍，屬於
    繼續犯性質之單純一罪，仍僅成立一罪，併此敘明。又被告
    未經許可持有可發射金屬，具殺傷力之空氣槍行為，所犯為
    法定本刑3年以上10年以下有期徒刑，併科新臺幣7百萬元以
    下罰金之重罪，然被告年紀已達五十四歲，其長期從事飼養
    家禽之工作，並飼養肉鴨高達近九千隻，有畜牧場登記證書
    影本在卷可參，是被告供稱係為防止其他鳥類感染疾病，始
    購改造空氣槍趕鳥之情，尚屬可信，且被告並無供自己或他
    人犯罪之意圖，其造成社會大眾之即時危險性相對較輕，其
    顯係對國家重典認識不夠深切，致犯此重罪，被告性格尚非
    不可教化，是以本件犯罪之具體情狀及行為背景觀之，確屬
    情輕法重，客觀上足以引起社會一般人之同情而堪可憫恕，
    縱宣告法定最低度之刑猶嫌過重，爰依刑法第59條之規定，
    酌予減輕其刑。爰審酌被告明知未經主管機關許可不得持有
    具殺傷力之改造空氣槍，仍為持有之行為，犯罪之動機雖屬
    可議，且對社會治安仍存有潛在之危險，惟其未曾以該槍犯
    罪，並未因此造成公眾或他人之現實惡害，且其持有具殺傷
    力之改造空氣槍數量為1支，暨被告犯後於本院坦認其犯行
    ，態度尚稱良好等一切情狀，量處如主文所示之刑，並就併
    科罰金刑部分，諭知易服勞役之折算標準。又被告前未曾因
    故意犯罪受有期徒刑以上刑之宣告，此有臺灣高等法院被告
    前案紀錄表存卷可參，被告係因防制其他鳥類之傳染疾病，
    始持有本件具殺傷力之改造空氣槍，並無供自己或他人犯罪
    之意圖，其性格尚非不可教化，已如前述，被告犯罪非無可
    憫之處，且其犯後坦認行為失序，態度尚佳，足見深切之悔
    意，被告經此次教訓，當能知所警惕，並無再犯之虞，本院
    因認上開對被告所宣告之刑，應以暫不執行為適當，爰併予
    宣告緩刑３年，並於緩刑期內宣告保護管束，以示警懲。
四、扣案之空氣長槍1支（槍枝管制編號：0000000000號）係屬
    違禁物，應依刑法第38條第1項第1款規定，宣告沒收之。另
    扣案之瓦斯鋼瓶2瓶、鋼珠1包為被告所有供適用扣案槍枝所
    用，業經被告陳述明確，且該鋼珠均為直徑約6mm鋼珠，可
    裝於扣案槍枝射擊等情，已如前述，爰亦依刑法第38條第1
    項第2款之規定併予宣告沒收。
據上論斷，應依刑事訴訟法第299條第1項前段，槍砲彈藥刀械管
制條例第8條第4項，刑法第11條前段、第42條第3項、第59條、
第74條第1項第1款、第93條第1項、第38條第1項第1、2款，判決
如主文。
本案經檢察官郭玄義到庭執行職務。
中　　華　　民　　國　　96　　年　　6 　　月　　20　　日
              刑事第三庭  審判長法  官  林欽章
                                法  官  葉明松
                                法  官  姚銘鴻
以上正本證明與原本無異。
如不服本判決，應於判決送達後10日內，向本院提出上訴狀 (須
附繕本)。
中　　華　　民　　國　　96　　年　　6 　　月　　20　　日
                                書記官  郭佳雯
槍砲彈藥刀械管制條例第8條第4項
未經許可，持有、寄藏或意圖販賣而陳列第 1 項所列槍枝者，處
 3年以上10年以下有期徒刑，併科新臺幣700萬元以下罰金。
